【裁判字號】    89,訴,784
【裁判日期】    890904
【裁判案由】    偽造文書等
【裁判全文】
臺灣桃園地方法院刑事判決                        八十九年度訴字第七八四號
    公  訴  人  台灣桃園地方法院檢察署檢察官
    被      告  丁○○
右列被告因偽造文書案件，經檢察官提起公訴（八十八年度偵字第一三一五一號），
本院判決如左：
        主  文
丁○○共同連續行使偽造私文書，足以生損害於他人，處有期徒刑柒月。緩刑肆年。
如附表所示各筆刷卡購物時所偽造之「丙○○」名義簽帳單顧客存根聯肆張及銀行存
根聯、特約商店存根聯上所偽造之「丙○○」署押共計貳拾枚均沒收。
        事  實
一、丁○○為位於桃園縣中壢市○○路七十一號七樓洪蕾美容健胸公司中壢店（下稱
    洪蕾中壢店）之美容師，意圖為自己不法之所有，於民國八十八年五月底至六月
    初間某日，趁上址趁客戶丙○○美容之際，竊取丙○○所有之中國信託商業銀行
    信用卡一張（卡號00000000000000號），得手後，旋又基於意圖
    為自己不法之所有，偽造私文書之概括犯意，自八十八年七月二十日起至八十八
    年七月二十三日止，詳如附表所示之時間、地點及特約商店，連續隱瞞其並無付
    款意願之事實，向如附表所示之「全國電子專賣店」等七家特約商店店員佯稱予
    以刷卡方式簽帳付款以購物云云，於每次購物後付款時，即以上開竊盜所得之信
    用卡刷卡，並以複寫方式同時在簽帳單顧客存根聯、特約商店存根聯及銀行存根
    聯上由偽簽「丙○○」署押，一次完成三聯「丙○○」名義之簽帳單私文書，並
    持其中特約商店存聯及銀行存根聯向特約商店行使，均足以生損害於發卡銀行中
    國國際商業銀行及丙○○本人，且令不知情之特約商店誤信持該偽造之簽帳單銀
    行存根聯足表示丙○○已在各該特約商店消費如簽帳單所載之金額，可轉向發卡
    銀行請款，要求先行墊付其消費金額，而使各該特約商店陷於錯誤而交付如附表
    所示之財物，藉此共計刷卡購物十筆，消費金額計為新台幣（下同）七萬一千一
    百二十元。嗣經丙○○於八十八年七月二十六日收受中國信託商業銀行繳款通知
    書，始知信用卡遭竊而報警，警方向「全國電子專賣店」查詢銷售冷氣機對象而
    循線查獲。
二、案經丙○○訴由桃園縣警察局平鎮分局報請台灣桃園地方法院檢察署檢察官偵查
    起訴。
        理  由
一、訊之被告丁○○否認上開犯行，於警偵訊中先辯稱：被害人丙○○之信用卡乃洪
    蕾中壢店店長乙○○所交付，當時因被害人丙○○向洪蕾中壢店購買美容產品，
    該店為充業績，乃於店長乙○○授意下，由伊代被害人丙○○交付定金一百元，
    餘款則由伊之信用卡代刷三萬二千元。嗣後，店長乙○○即交付被害人丙○○之
    信用卡，表示被害人丙○○無現金可清償債務，伊可取用刷卡抵債，伊始以之於
    附表編號一、二所示之時地刷卡購買冷氣機抵帳，其餘附表編號三至十各筆消費
    均非其所為，伊並未竊取或盜刷被害人丙○○之信用卡云云，嗣經檢察官提示各
    筆消費簽帳單，改稱附表編號四、七、八、九各筆消費亦為其所為云云，又經提
    示各筆消費簽帳單「丙○○」簽名與其當庭書寫之筆跡送鑑定比較之報告，即於
    審理中翻異前詞，改稱附表所示各筆消費均由其所為，其因氣憤店長乙○○之行
    為，故消費之總金額才會超過被害人丙○○應抵帳之部分云云。惟查，被害人丙○○之上開信用卡於八十八年五月底、六月初間某日遭竊，迄同年七月二十六日
    接獲繳款單時始知失竊之事實，業據被害人丙○○指證歷歷，證人乙○○更堅決
    否認有被告所指上開為求業績，要求被告先行為被害人丙○○刷卡購買美容產品
    ，事後再取被害人丙○○信用卡予被告抵債之情事；徵之被告聲請傳訊之證人甲○○即洪蕾中壢店之美容師，亦證稱該店沒有因業績而由美容師代客戶刷卡消費
    之慣例等語甚詳。而將被告及乙○○當庭書寫「丙○○」等文字之筆跡，與附表
    所示各筆消費之簽帳單上「丙○○」之簽名筆跡送刑事警察局鑑定，亦認簽帳單
    上之簽名特徵與被告當庭所為者悉詳符合，有該局八十九年四月十五日刑鑑字第
    四六八二○號鑑驗通知書在卷足參，可認上開附表所示各筆消費均由被告所為無
    訛。苟被告前開所辯屬實，何以被害人丙○○僅積欠伊三萬二千元，而被告竟刷
    卡消費達七萬一千七百二十元？其於店長乙○○交付被害人丙○○之信用卡時，
    又何以未向被害人丙○○求證？況且，由被告前後辯詞反覆，於警偵訊及審理中
    對於消費刷卡之次數及金額供述迭有變更，核其變更，無非因中國信託商業銀行
    首次寄發予被害人丙○○之繳款單金額僅三萬餘元，故被告先託詞被害人丙○○
    積欠伊三萬餘元，是伊消費三萬餘元云云，嗣經檢察官提示被害人丙○○信用卡
    遺失後所有消費紀錄及簽帳單，被告無從掩飾，乃選擇部分消費金額予以承認，
    為配合其前說詞，仍否認部分消費，指稱該部分係由店長乙○○所為，嗣經鑑定
    確認簽帳單上之簽名均係被告親為，與店長乙○○無涉後，只得承認所有消費由
    其所為，惟此所有消費金額又與其前所辯可供抵債之金額不符，遂以氣憤店長乙○○所為等虛詞為藉口，表示消費超出之部分用意在洩憤云云等情以觀，被告所
    辯無非意在掩飾其竊盜行為，其刷卡消費之際明知被害人丙○○並未授權，以該
    信用卡消費並無實際付款之意，至為灼然，所辯要無足採。此外，復有中國信託
    商業銀行歷史帳單彙總查詢及刷卡簽帳單等件附卷為憑，事證明確，犯行均堪認
    定。
二、被告意圖為自己不法之所有，竊取丙○○之信用卡，核犯刑法第三百二十條第一
    項竊盜罪。又其意圖為自己不法之所有，主觀上並無付款意願，而藉盜刷他人信
    用卡消費方式詐騙特約商店，使特約商店限於錯誤而交付財物，則犯刑法第三百
    三十九條第一項之詐欺取財罪。其又持偽造之「丙○○」名義簽帳單銀行存根聯
    及特約商店存根聯向特約商店行使，且利用不知情之特約商店以該偽造之簽帳單
    之銀行存根聯向發卡銀行請款，另犯刑法第二百十六條、第二百十條之行使偽造
    私文書罪。其偽造「丙○○」署押為偽造「丙○○」簽帳單私文書之部分行為，
    而偽造私文書之低度行為則為行使偽造私文書之高度行為所吸收，均不另論罪。
    其多次詐欺、行使偽造私文書之犯行，各時間緊接、手段相似，顯均係基於概括
    之犯意多次觸犯犯罪構成要件相同之罪名，皆應論以連續犯一罪，並加重其刑。
    所犯上開三罪間，有方法結果之牽連關係，應依刑法第五十五條牽連犯之規定，
    從一重以行使偽造私文書罪處斷。爰審酌被告年輕力壯，不思自食其力，貪取他
    人財物，不勞而獲之心實屬可議，惟念所得財物價值並非至鉅，且其從事之行業
    極重視外觀打扮，不免盲從於目前社會物慾至上之價值觀，藉以於同儕間立足等
    一切情狀，量處如主文所示之刑。又查其前未曾受有期徒刑以上刑之宣告，此有
    本院被告全國前案紀錄表一紙為憑，而被告犯後已賠償被害人丙○○、中國信託
    商業銀行所受之損失，有切結書、和解書影本各一件可案，顯有悔改之意，無再
    犯之虞，如遽令其等入獄執行短期自由刑，不僅與社會隔離，阻礙其就業，益增
    其等重新社會化之困難，本院認所科之刑以暫不執行為適當，併予宣告緩刑四年
    ，期以自新。
三、如附表所示各筆刷卡購物消費時所偽造之「丙○○」名義簽帳單顧客存根聯十張
    ，屬被告所有並為其犯罪所得之物，雖未扣案，但既無證據資以證明業已滅失，
    爰依刑法第三十八條第一項第三款，宣告沒收；至於其上偽造之「丙○○」署押
    則毋庸為重複沒收之諭知。另前開十筆簽帳單之銀行存根聯、特約商店存根聯上
    偽造之「丙○○」署押共二十枚，應依刑法第二百十九條為沒收之宣告。
四、據上論斷，應依刑事訴訟法第二百九十九條第一項前段，刑法第五十六條、第二
    百十六條、第二百十條、第三百二十條第一項、第三百三十九條第一項、第五十
    五條、第七十四條第一款、第二百十九條、第三十八條第一項第三款，罰金罰鍰
    提高標準條例第一條前段，判決如主文。
本案經檢察官張春暉到庭執行職務。
中      華      民      國      八十九    年    九    月    四          日
                                臺灣桃園地方法院刑事第五庭
                                      法  官
如不服本判決，應於判決送達後十日內，向本院提出上訴狀。
附表：
編號  時        間  地          點  特  約  商  店詐欺所得財物  金      額
                                                                  （新台幣）
1     八十八年七月  桃園縣八德市介  全國電子專賣店  冷氣機一台    一萬零九百
      二十日        壽路一段八七二                                百元
                    號
2    同上           同上            同上            同上          二萬元
3    同上           桃園縣中壢市中  米琪百貨行桃園  衣物          四千元
                    正路十八號一樓  店
4    同上           桃園縣中壢市中  訊連鎖國際事業  通訊器材      一萬零九百
                    山路一四五號    股份有限公司                  元
5    八十八年七月   桃園縣中壢市中  凡思服飾店      衣物          五千四百二
     二十一日       央西路一段五六                                十元
                    號一樓
6    同上           桃園縣中壢市中  頂好皮鞋店      鞋子          七百九十元
                    央西路六十號
7    八十八年七月   桃園縣中壢市中  金時代少女服飾  衣物          一千元
     二十三日       央西路一段一二  店
                    一號
8    同上           同上            同上            同上          三千元
9    同上           同上            同上            同上          一萬元
10   同上           桃園縣中壢市中  遠東百貨中壢分  同上          五千六百二
                    央一路一段一二  公司                          十元
                    ○號


司法院資訊處製作；財團法人民間司法改革基金會備份。
